【裁判字號】    94,訴,1372
【裁判日期】    950207
【裁判案由】    毒品危害防制條例
【裁判全文】
臺灣臺北地方法院刑事判決              94年度訴字第1372號
公  訴  人  臺灣臺北地方法院檢察署檢察官
被      告  甲○○
                    （現於臺灣臺北監獄執行中）
上列被告因毒品危害防制條例案件，經檢察官提起公訴（94年度
毒偵字第2718號），被告於本院準備程序中，先就被訴事實為有
罪之陳述，本院合議庭裁定適用簡式審判程序審理，茲判決如下
：
    主  文
甲○○連續施用第一級毒品，累犯，處有期徒刑拾月。
    事  實
一、甲○○曾於民國89年間，因施用毒品案件，經依本院89年度
    毒聲字第375 號裁定送觀察、勒戒後，認無繼續施用毒品傾
    向，由臺灣臺北地方法院檢察署檢察官以89年度毒偵字第68
    6 號為不起訴處分；復於91年間，因施用毒品案件，經依本
    院91年度毒聲字第932 號裁定送觀察、勒戒後，認有繼續施
    用毒品之傾向，並依本院91年度毒聲字第1251號裁定令入戒
    治處所施以強制戒治，嗣本院以91年度毒聲字第2456號裁定
    停止戒治，所餘期間付保護管束，復經本院92年度毒聲字第
    602 號裁定撤銷停止戒治，於92年12月7 日強制戒治期滿，
    上開施用毒品案件，並經本院以91年度訴字第638 號判處有
    期徒刑7 月確定，於93年7 月7 日執行完畢。
二、詎甲○○猶不知悔改，於上開強制戒治執行完畢後5 年內，
    復基於施用第一級毒品海洛因之概括犯意，自94年6 月間某
    日起至同年8 月11日止，連續在臺北市○○區○○路2 段33
    號3 樓之5 住處，以將海洛因摻水於針筒注射血管之方式，
    施用第一級毒品海洛因多次（施用頻率為每日1 至2 次）。
    嗣另因涉竊盜案（經本院94年度簡字第2162號判處有期徒刑
    4 月確定）為警查獲，經警詢問後，於94年8 月11日13時10
    分許供出上情。
三、案經臺北市政府警察局萬華分局報請臺灣臺北地方法院檢察
    署檢察官偵查起訴。
    理  由
一、本件被告甲○○所犯毒品危害防制條例第10條第1 項之施用
    第一級毒品罪，並非死刑、無期徒刑、最輕本刑為3 年以上
    有期徒刑之罪，亦非高等法院管轄第一審案件，於準備程序
    進行中，被告先就被訴事實為有罪之陳述，經告知被告簡式
    審判程序之旨，並聽取檢察官、被告之意見後，本院合議庭
    裁定由受命法官進行簡式審判程序，是本件之證據調查，依
    刑事訴訟法第273 條之2 規定，不受同法第159 條第1 項、
    第161 條之2 、第161 條之3 、第163 條之1 及第164 條至
    第170 條規定之限制，合先敘明。
二、經查：
  (一)上揭事實，業據被告於警詢、偵查及本院審理時供承不諱，
    又被告於94年8 月11日為警所採集之尿液，經以氣相層析質
    譜儀法檢驗結果，呈鴉片類嗎啡陽性反應，此有台灣檢驗科
    技股份有限公司94年8月27日之濫用藥物尿液檢驗報告1份附
    卷可憑（見94年度毒偵字第2718號偵查卷第5頁），堪認被
    告自白與事實相符。
  (二)次查，被告前於89年間，因施用毒品案件，依本院89年度毒
    聲字第375 號裁定送觀察、勒戒後，認無繼續施用毒品傾向
    ，由臺灣臺北地方法院檢察署檢察官以89年度毒偵字第686
    號為不起訴處分；復於91年間，因施用毒品案件，經依本院
    91年度毒聲字第932 號裁定送觀察、勒戒後，認有繼續施用
    毒品之傾向，並依本院91年度毒聲字第1251號裁定令入戒治
    處所施以強制戒治，嗣本院以91年度毒聲字第2456號裁定停
    止戒治，所餘期間付保護管束，復經本院92年度毒聲字第60
    2 號裁定撤銷停止戒治，於92年12月7 日強制戒治執行完畢
    ，有臺灣灣高等法院被告前案紀錄表在卷可查。
  (三)綜上，被告於經強制戒治執行完畢後，5 年內再犯本件施用
    毒品犯行，事證明確，其犯行堪以認定，應依法論科。
三、核被告所為，係犯毒品危害防制條例第10條第1 項之施用第
    一級毒品罪。其施用前持有第一級毒品海洛因之低度行為，
    為施用毒品之高度行為所吸收，不另論罪。又其多次施用第
    一級毒品海洛因，時間緊接，犯罪構成要件相同，顯係基於
    概括犯意為之，應依連續犯論處一罪，並加重其刑。末查，
    被告前於91年間，因施用毒品案件，經本院以91年度訴字第
    638 號判處有期徒刑7 月確定，於93年7 月7 日執行完畢，
    此有臺灣高等法院被告前案紀錄表在卷可按，其於有期徒刑
    執行完畢後5 年內再犯本件有期徒刑以上之罪，為累犯，應
    依刑法第47條之規定，遞加重其刑。爰審酌被告素行不佳，
    經觀察、勒戒及強制戒治後，對於施用毒品之危害及其違法
    性，當應有強烈且明確之體認，詎其自制力薄弱，漠視法令
    禁制而再犯本案，仍應加以非難，惟犯後已坦承犯行，態度
    尚稱良好，輔以其犯罪之動機、目的、手段、智識程度、生
    活狀況、施用毒品次數、頻率等一切情狀，量處如主文所示
    之刑，以資懲儆。
據上論斷，應依刑事訴訟法第273條之1第1項、第299條第1項前
段、毒品危害防制條例第10條第1項，刑法第11條前段、第56條
、第47條，判決如主文。
本案經檢察官鄭克盛到庭執行職務。
中    華    民    國    95    年    2    月     7     日
                  刑事第十三庭  法  官  陳慧萍
以上正本證明與原本無異。
如不服本判決，應於判決送達後10日內，向本院提出上訴狀。
                                書記官  何適熹
中    華    民    國    95    年    2     月    8     日
附錄本案論罪科刑法條：
毒品危害防制條例第10條
施用第一級毒品者，處6月以上5年以下有期徒刑。
施用第二級毒品者，處3年以下有期徒刑。


司法院資訊處製作；財團法人民間司法改革基金會備份。
